---
title: "homework 4"
output: html_document
params:
  studentName: "李明鳳"
  studentID: "410873135"
---

# 注意事項

存檔與填寫注意事項：

假設你叫王小明，學號41078392。

  1. 有些同學可能家裡電腦不是utf-8設定，為防萬一，請於存檔時使用：File > save with enconding, 然後選utf-8

  2. 本文檔開始的Frontmatter中，studentID（即key）其value目前為"你的學號"，以上面學號為例則必需改成"41078392"；而studentName（key）其value目前為"你的名字"，以上面名字為例則必需改成"王小明"
  
> 每次作業滿分10分：有寫作業於期限內上傳得3分，剩餘7分依作業準確率決定最後得分多寡，除非該題另有規定。

> 前述存檔與frontmatter要求缺任何一個則扣1分。

請先執以下code chunk, 引入所需packages，答案禁止引用其他套件（Package）。
```{r setup, include=FALSE}
knitr::opts_chunk$set(echo = F, eval=F)
library(jsonlite); library(lubridate); library(readr); library(stringr); library(purrr)
```

# 題目

完成第4章綜合練習以下幾題：

### 4 Image{-}

```{r data4}
library(magick)
# windows user needs this step
download.file("https://www.dropbox.com/s/7ab61bq92s9yt4e/ntpu.png?dl=1",destfile = "./ntpu.png",mode = "wb")
# read original image file
ntpuLogo <- image_read("./ntpu.png")
# convert image into a matrix of color codes (raster matrix)
ntpuLogoRaster <- as.raster(ntpuLogo)

# plot raster image
plot(ntpuLogoRaster)
```

```{r}
dim(ntpuLogoRaster) # show 183 rows x 300 columns pixels
```

```{r}
ntpuLogoRaster1<-ntpuLogoRaster[155, 55] # get you "transparent" as a color
plot(ntpuLogoRaster1)
ntpuLogoMatrix <- as.matrix(ntpuLogoRaster)
ntpuLogoMatrix[1, 1] # get you "transparent" as character
plot(ntpuLogoRaster)

plot(as.raster(ntpuLogoMatrix)) # work again
```


#### 4.1 Red frame{-}

```{r}
redSquare <- matrix( rep('red',90), 3, 3)
redSquare

redSquare_raster <- as.raster(redSquare)
plot(redSquare_raster)
```

```{r ans41}
# ntpuLogoRaster_redFrame
ntpuLogoRaster_redFrame<-plot(ntpuLogoRaster)+box(lty = 1, col = 'red')
as.raster(ntpuLogoRaster_redFrame)->ntpuLogoRaster_redFrame

plot(ntpuLogoRaster_redFrame)

```

#### 4.2 Create grey rectangular{-}

```{r ans42}
# ntpuLogoRaster_greySelect
```

#### 4.3 Blue falcon{-} 


```{r ans43}
ntpuLogoRaster_blue <- ntpuLogoRaster
{
  # put your code inside here
}
ntpuLogoRaster_blue[whichIsNotTransparent] <- "blue"
plot(ntpuLogoRaster_blue)
# whichIsNotTransparent
```

### 6. Help spot{-}
[婦幼安全警示點](https://data.gov.tw/dataset/6247)

Run the following program to get the data object **hotSpot**
```{r data6}
hotSpot <- jsonlite::fromJSON(
  "https://www.dropbox.com/s/77awvomxaseg8b3/helpSpot.json?dl=1", simplifyDataFrame = F
)
```



#### 6.1 Delete Record{-}

```{r ans61}
# recordsList
hotSpot$result$records->records
class(records)
records[[1]]<-NULL
records->recordsList
recordsList
```


#### 6.2 list to data frame{-}

```{r ans62}
# df_records
purrr::transpose(records)->records_tran
unlist(records_tran$No)->unlist_records_No
unlist(records_tran$Address)->unlist_records_Add
unlist(records_tran$DeptNm)->unlist_records_De
unlist(records_tran$BranchNm)->unlist_records_Bra
unlist(records_tran$Contact)->unlist_records_Con
list(No=unlist_records_No,Address=unlist_records_Add,DeptNm=unlist_records_De,BranchNm=unlist_records_Bra,Contact=unlist_records_Con)->list_records
df_records<-as.data.frame(list_records)
df_records
```

#### 6.3{-}
 

```{r ans63}
## df_records[c("DeptNm", "BranchNm)]
factor(unlist(df_records$DeptNm))->df_records$DeptNm
factor(unlist(df_records$BranchNm))->df_records$BranchNm
df_records
class(df_records$DeptNm)
class(df_records$BranchNm)
df_records[c("DeptNm","BranchNm")]
```

#### 6.4{-}

```{r ans64}
# df_records$county
```

#### 6.5{-}

```{r ans65}
# df_records$zone
zone<- list(北部地區=factor(c( "臺北市","新北市","基隆市","新竹市","桃園市","新竹縣","宜蘭縣")),
中部區域=factor(c("臺中市","苗栗縣","彰化縣","南投縣","雲林縣")),
南部區域=factor(c("高雄市","臺南市","嘉義市","嘉義縣","屏東縣","澎湖縣")),
東部區域=factor(c("花蓮縣","臺東縣"))
)
df_records[6]<-list(unlist(zone))
names(df_records)[6]<-"zone"
class(df_records$zone)
df_records$zone
```

