---
title: "homework 2"
output: html_document
params:
  studentName: "李明鳳"
  studentID: "410873135"
---

# 注意事項

存檔與填寫注意事項：

  本文檔開始的Frontmatter中，studentID（即key）其value目前為"你的學號"，以上面學號為例則必需改成"41078392"；而studentName（key）其value目前為"你的名字"，以上面名字為例則必需改成"王小明"

> 每次作業滿分10分：有寫作業於期限內上傳得3分，剩餘7分依作業準確率決定最後得分多寡，除非該題另有規定。

> 前述存檔與frontmatter要求缺任何一個則扣1分。

請先執以下code chunk, 引入所需packages，答案禁止引用其他套件（Package）。
```{r setup, include=FALSE}
knitr::opts_chunk$set(echo = F, eval=F)
library(lubridate); library(jsonlite); library(readr)
```

# 題目

## 1. Foodpanda Sukiya
請完成第4章綜合練習第一大題

### 1.1

```{r ans11}
# newPromotion1 

categoryFac<-factor(c("新登場","推薦套餐","豪華雙饗丼","牛丼類","咖哩類","豬肉丼類"),levels=c("新登場","推薦套餐","豪華雙饗丼","牛丼類","咖哩類","豬肉丼類"))

newPromotion1<- list(
  category=categoryFac[[1]],
  item="番茄牛丼",
  description="新鮮番茄的酸味，讓人食慾大開!",price=109.00
)

str(newPromotion1)

newPromotion1
```

### 1.2

```{r ans12}
# recommend1
recommend1<- list(
  category=categoryFac[[2]],
  item="蔥溫玉牛丼套餐",
  description="蔥溫玉牛丼+自選套餐",price=149.00
)
str(recommend1)

recommend1
```

### 1.3

```{r ans13}
# sukiyaMenu
sukiyaMenu<- list(newPromotion1,recommend1)
sukiyaMenu
```

### 1.4

```{r ans14}
# sukiyaMenu2
sukiyaMunuNew<- sukiyaMenu
sukiyaMunuNew[[1]]$category<- categoryFac[[4]]
sukiyaMunuNew[[1]]$price<- 120
sukiyaMenu2 <- sukiyaMunuNew
sukiyaMenu2
```

### 1.5

```{r ans15}
# sukiyaMenu3

categoryCha<-as.character(categoryFac)
sukiyaMenu3<- list(
  category=c(categoryCha[[1]],categoryCha[[2]]),
  item=c(sukiyaMenu[[1]]$item,sukiyaMenu[[2]]$item),
  description=c(sukiyaMenu[[1]]$description,sukiyaMenu[[2]]$description),
  price=c(sukiyaMenu[[1]]$price,sukiyaMenu[[2]]$price)
)
str(sukiyaMenu3)
```

### 1.6

```{r ans16}
# sukiyaMenu4
sukiyaMenu4<- list(
  list(
    category="新登場",
    options=list(
      item=c(
        "番茄牛丼",
        "起司番茄牛丼"
      ),
      description=c("新鮮番茄的酸味，讓人食慾大開!","新鮮番茄的酸味，讓人食慾大開!"),
      price=c(109.00,139.00)
    )),list(
      category="推薦套餐",
      options=list(
        item=c("牛丼套餐","蔥溫玉牛丼套餐","3種起司牛丼套餐","牛肉咖哩飯套餐","燒烤雞肉丼套餐"),
        decription=c("牛丼+外送限定菜豆、味噌湯","蔥溫玉牛丼+自選套餐","3種起司牛丼+自選套餐","牛肉咖哩飯+自選套餐","燒烤雞肉丼套餐+自選套餐"),
        price=c(119.00,149.00,149.00,169.00,189.00)
      )
    )
)
str(sukiyaMenu4)

```

## 2. Foodpanda Sukiya 2

課本[4.2.6](https://tpemartin.github.io/NTPU-R-for-Data-Science/operationonvectorandlist.html#sukiya-menu) 是真實Foodpana傳送到使用者端的資料，請執行以下該小節程式引入sukiyaMenu (請勿使用第一大題的sukiyaMenu，兩者是不同的):

```{r data2}
sukiyaMenu <- jsonlite::fromJSON("https://www.dropbox.com/s/iu9b1hnvbtss83q/sukiyaMenu.json?dl=1", simplifyDataFrame = F)
str(sukiyaMenu)
```


### 2.1 
請刪除sukiyaMenu裡的第一個元素（元素名稱是"※注意事項", 答案物件是sukiyaMenu本身（刪除後的結果）

```{r ans21}
# sukiyaMenu
sukiyaMenu[[1]]<-NULL
print(sukiyaMenu)
```

***

老師點了燒烤雞肉丼（飯大碗）、助教點了鰻牛丼（中碗）

### 2.2
請計算總金額存在totalAmount (class numeric or integer)

```{r ans22}
# totalAmount
su_chicken<-sukiyaMenu$雞肉丼類[[1]]$product_variations[[2]]$price
su_fish<-sukiyaMenu$鰻魚丼類[[2]]$product_variations[[1]]$price
su_chicken
su_fish
totalAmount<-sum(su_chicken+su_fish)
totalAmount
class(totalAmount)
```





















